臺灣新竹地方法院簡易庭裁定　　　　　　100年度竹秩字第2號
移送機關　　新竹市警察局第二分局
被移送人　　劉宏杰
上列被移送人因違反社會秩序維護法案件，經移送機關於中華民
國99年12月31日以竹市警二分偵字第0990028161號移送書移送審
理，本院裁定如下：
    主  文
劉宏杰無正當理由，攜帶類似真槍之空氣槍，而有危害安全之虞
，處罰鍰新臺幣伍仟元。扣案之空氣槍支，均沒入之。
    事實及證據理由
一、事實：被移送人劉宏杰於下列時、地有違反社會秩序維護法
    之行為：
（一）時間：民國99年12月10日上午4時0分許。
（二）地點：新竹市○○路○段107號（7-11便利超商）前。
（三）行為：無正當理由，攜帶類似真槍之空氣槍3支，而有危
      害安全之虞。
二、理由：上開事實，有下列之事證證明屬實：
（一）被移送人劉宏杰於警詢時之供述，其稱：伊於99年12月10
      日上午4 時許，於新竹市○○路○ 段107 號（7-11便利超
      商）前遭警方查獲自小客車H3-5103 車內放置3 把瓦斯槍
      ，而經警於本件案發現場所查獲之空氣槍3 支為伊所有，
      係伊於3 、4 個月前以每把約新臺幣（下同）4,000 元買
      來玩生存遊戲之用，伊當時欲持此3 支瓦斯槍至玩具店修
      理，並沒有意圖從事犯罪等語（見本院卷第4 至6 頁）。
（二）查獲扣案之空氣槍3支可資佐證。
（三）新竹市警察局槍枝初步檢視報告表1 份附卷可證（見本院
      卷第25至28頁）。
（四）新竹市警察局氣體動力槍枝（空氣槍）動能初篩報告表1
      份在卷可佐（見本院卷第29頁）。
（五）新竹市警察局第二分局99年12月10日搜索扣押筆錄、扣押
      物品目錄表各1 份及刑案照片10張在卷可稽（見本院卷第
      7 至10、12至16頁）。
三、經查，本件扣案空氣槍3 支（槍支編號：竹市警鑑〈氣〉字
    第100006號）經新竹市警察局鑑識課檢視之結果，該空氣槍
    槍枝之動力模式為填充氣體，槍枝情形為可發射彈丸，測試
    時以直徑約6MM 之鋁珠射擊監測板（鋁板），測試結果未貫
    穿鋁板（表示其單位面積動能未超過16焦耳/ 平方公分）等
    情，有新竹市警察局氣體動力式槍枝（空氣槍）動能初篩報
    告表在卷可稽，再觀之該扣案槍枝，外型與真槍相仿，常人
    本即不易辨認，堪認上開扣案空氣槍外觀上已得使人容易誤
    認為真槍，客觀上亦有危害安全之虞。另據被移送人劉宏杰
    於警詢時固辯稱前揭所扣得之空氣槍，係伊欲作為玩生存遊
    戲之用，惟於案發時值凌晨4 時許，遭查獲之地點在新竹市
    ○○路○ 段107 號7-11便利超商前，均非可攜帶該空氣槍或
    可使用該空氣槍之特定場所或練習場，加以此際玩具店抑模
    型槍販賣店均尚未營業，亦難認被移送人劉宏杰所稱伊係攜
    帶上開3 支空氣槍前往玩具店檢修一情為真，是認被移送人
    劉宏杰遭查獲之時地難認被移送人劉宏杰有何攜帶類似真槍
    之空氣槍之正當理由。從而，核被送移人劉宏杰所為，應該
    當於社會秩序維護法第65條第3 款所定無正當理由，攜帶類
    似真槍之空氣槍，而有危害安全之虞之違反社會秩序行為。
四、按社會秩序維護法第22條第3 項規定：「供違反本法行為所
    用之物，以行為人所有者為限，得沒入之。但沒入，應符合
    比例原則」。查扣案之空氣槍3 支屬被移送人劉宏杰所有、
    供其違反本法行為所用之物，已據被移送人劉宏杰於警詢中
    供承無訛，且有新竹市警察局第二分局99年12月10日搜索扣
    押筆錄、扣押物品目錄表各1 份及刑案照片10張在卷可憑（
    見本院卷第5 、7 至10、12至16頁），爰依社會秩序維護法
    第22條第3 項之規定，併予宣告沒入之。
五、依社會秩序維護法第46條第1 項、第65條第3 款、第22條第
    3 項，裁定如主文。
中    華    民    國    100    年     3    月    14   日
                        新竹簡易庭法  官  劉兆菊
以上正本證明與原本無異。
如不服本裁定，應於裁定送達後5日內向本院提出抗告狀。
中    華    民    國    100     年    3    月    14   日
                                  書記官  廖宜君
附錄本案論罪科刑法條：
社會秩序維護法第65條第3款
有左列各款行為之一者，處3日以下拘留或新台幣18000元以下罰
鍰：
三、無正當理由，攜帶類似真槍之玩具槍，而有危害安全之虞者
    。